臺灣花蓮地方法院民事簡易判決  
111年度玉原簡字第11號
原      告  林添財
被      告  林怡杰

上列當事人間請求侵權行為損害賠償(交通)事件，本院於民國11
1年11月16日言詞辯論終結，判決如下：
    主  文
一、被告應給付原告新臺幣(下同)48,504元。
二、原告其餘之訴駁回。
三、訴訟費用2,210元由被告負擔1,000元，餘由原告負擔。
四、本判決原告勝訴部分得假執行。
    事 實 及 理 由
一、原告訴之聲明：被告應給付原告200,630元。主張：被告於
　　110年9月7日1時26分許，在花蓮縣瑞穗鄉國光北路與中華路
    口，因酒駕又無照駕車與原告發生車禍，致原告受有右膝挫
    傷、左膝挫傷及擦傷等傷害，被告過失傷害犯行經臺灣花蓮
    地方檢察署111年度調偵字第78號起訴。原告因治療創傷支
    出醫療費630元，並受此不法侵害身心痛苦異常，請求賠償
    精神慰撫金20萬元。我是東南工專畢業，領有不動產經紀人
    執照，跟三商房屋合作賣屋，每月收入約五萬多元。
二、被告答辯聲明請求駁回原告之訴，辯稱：發生車禍事故是我
    的問題，我知道這件事完全都是我的錯，我也不想推卸，只
    是我的壓力蠻大的，我有兩個小孩還小，沒有辦法一次支出
    太多，我也有車貸要繳，希望可以跟原告協商。原告精神賠
    償部分請求的金額太高了，希望能壓低。
三、本院之判斷：
(一)被告於110年9月7日1時26分許，於飲酒後駕駛懸掛車牌號碼
    000-0000號自小客車(原車牌號碼為000-0000號，因行車超
    速經警吊扣車牌)，沿花蓮縣瑞穗鄉國光北路往中華路之方
    向行駛，本應注意其駕照遭吊銷及飲酒後不得駕車，及應注
    意行經閃光紅燈號誌交岔路口時，支線道車應暫停禮讓幹線
    道車先行，依當時並無不能注意之情形，竟疏未注意及此，
    適有原告駕駛車號0000-00號自用小客車沿中華路往國光北
    路駛至該路口，被告所駕車與該車發生擦撞，因撞擊猛烈致
    原告受有胸口挫傷、右膝擦傷、左膝挫傷及擦傷合併傷口發
    炎及頸部挫傷之傷害等情，原告提出診斷證明書為證(卷21
    、23頁)，並經調閱被告涉犯過失傷害案件之刑事卷宗(111
    年度原交簡字第22號)，有附於該卷宗內之筆錄、道路交通
    事故調查報告表、現場圖、現場照片、酒精測定紀錄表、診
    斷證明書等可佐，被告就此並不爭執，堪信為真實。本件車
    禍事故，是因被告飲酒後駕車(呼氣酒精濃度為0.31mg/L)，
    行駛至國光北路有閃光紅燈為支線道路口，疏未注意暫停讓
    幹線道原告駕駛之車先行(道路交通安全規則第102條第1項
    第2款、道路交通標誌標線號誌設置規則第211條第1項第2款
    )，致原告受傷，被告顯有過失，且為肇事主因；而原告駕
    車行駛至中華路有閃光黃燈，為幹線道，疏未注意減速接近
    ，注意安全小心通過(道路交通標誌標線號誌設置規則第211
    條第1項第1款)，亦與有過失(車禍鑑定意見書、覆議意見書
    亦同此認定；卷85至92頁)。經本院斟酌上開情形、雙方過
    失情節綜合所有證據，認被告、原告對車禍之發生應各負百
    分之80、百分之20之過失責任。
(二)按因故意或過失，不法侵害他人之權利者，負損害賠償責任
    ；汽車、機車或其他非依軌道行駛之動力車輛，在使用中加
    損害於他人者，駕駛人應賠償因此所生之損害；不法侵害他
    人之身體、健康者，被害人雖非財產上之損害，亦得請求賠
    償相當之金額，民法第184條第1項前段、第191條之2前段、
    第195條第1項前段定有明文。原告得依前開規定請求被告賠
    償損害。查：
  1.原告因受傷至醫院、診所治療，支出醫療費用630元，提出
    醫療費用收據為憑(卷25至31頁)，核屬醫療上必要支出，得
    向被告請求。
  2.按慰藉金之賠償須以人格權遭遇侵害，使精神上受有痛苦為
    必要，其核給之標準固與財產上損害之計算不同，然應可斟
    酌雙方身分資力與加害程度，及其他各種情形核定相當之數
    額(最高法院51年台上字第223號判例意旨參照)。原告因被
    告過失不法侵權行為受有前開傷害，並傷口局部感染多次門
    診治療(卷23頁)，精神上應受有相當之痛苦。本院審酌原告
    學歷、工作及收入(如前述；卷81頁)，被告職業「工」，教
    育程度國中畢業(警詢調查筆錄參照)，陳稱其經濟狀況不佳
    (卷81頁)等兩造之身分、地位、經濟狀況、被告不法侵害原
    告情節、原告所受傷勢及痛苦程度，認原告請求精神慰撫金
    6萬元為適當。則原告所受損害額為60,630元(630＋60000＝60
    630)，再依民法第217條第1項與有過失之規定，按過失比例
    減輕被告之賠償金額後，被告應賠償48,504元(60630×80%＝4
    8504)。此為本院准許原告依侵權行為法律關係請求之金額
    ，並依民事訴訟法第389條第1項第3款規定依職權為假執行
    ，逾此部分之請求為無理由，應予駁回，暨核定訴訟費用為
    第一審裁判費2,210元。
中　　華　　民　　國　　111 　年　　12　　月　 16 　　日
                        臺灣花蓮地方法院玉里簡易庭
                              法  官  楊碧惠
以上正本係照原本作成。
如不服本判決，應於送達後20日內，向本院提出上訴狀並表明上
 訴理由(均須按他造當事人之人數附繕本並繳納上訴裁判費)。 
如委任律師提起上訴者，亦應一併繳納上訴審裁判費。
中　　華　　民　　國　　111 　年　　12　　月　　16　　日
                              書記官  吳琬婷